臺灣高等法院臺南分院刑事判決
109年度上訴字第1540號
上  訴  人  
即  被  告  楊喬安


上列上訴人因家暴傷害案件，不服臺灣臺南地方法院109年度訴
字第753號中華民國109年10月27日第一審判決（起訴案號：臺灣
臺南地方檢察署109年度偵字第5161號），提起上訴，被告於本
院就被訴事實為有罪之陳述，經本院裁定依簡式審判程序審理，
判決如下：
    主  文
上訴駁回。
楊喬安緩刑貳年，緩刑期內付保護管束。
    犯 罪 事 實
一、楊喬安為林逸雲之表姊，兩人具有家庭暴力防治法第3條第4
    款所規定之家庭成員關係。緣林逸雲與其弟林昭偉間，因保
    護令及房屋居住等事項相互興訟，而楊喬安認林逸雲對其弟
    林昭偉不公，雙方遂有嫌隙。楊喬安於民國109年2月6日晚
    上7時45分許，因欲問候林逸雲之母林蘇美櫻，乃騎乘機車
    前往林逸雲所經營位於臺南市○○區○○路0段00巷00號之「○○○
    ○○○○」處，楊喬安與林蘇美櫻打招呼後，復與林逸雲發生口
    角，楊喬安憤而基於傷害之故意，以腳踢踹之方式攻擊林逸
    雲之身體，致林逸雲受有右側膝部挫傷、左骨盆挫傷、左側
    手肘挫傷等傷害。
二、案經林逸雲訴由臺南市政府警察局第二分局移送臺灣臺南地
    方檢察署檢察官偵查起訴。
    理  由
一、本件被告楊喬安所犯為死刑、無期徒刑、最輕本刑為3年以
    上有期徒刑以外之罪，亦非屬高等法院管轄之第一審案件，
    其於本院已就被訴事實為有罪之陳述，經告知簡式審判程序
    之旨後，檢察官、被告對於本件改依簡式審判程序審理均表
    示無意見（本院卷第135至136頁），本院乃依刑事訴訟法第
    364條、第273條之1第1項規定，當庭裁定本件進行簡式審判
    程序，依同法第273條之2規定，本件不受同法第159條第1項
    、第161條之2、第161條之3、第163條之1及第164條至第170
    條有關證據調查程序規定之限制，合先敘明。
二、上揭犯罪事實，業經被告於本院審理時坦承不諱（本院卷第
    134、144至145頁之審判筆錄），核與證人即告訴人林逸雲
    於警詢、偵查及原審審理時指訴（警卷第5至7頁；偵卷第33
    至37、109至112頁；原審卷第71至79、137至180頁）、證人
    即告訴人之母親林蘇美櫻於偵查中及原審審理時具結證述（
    偵卷第91至93、109至112頁；原審卷第124至127、152至164
    頁）之情節相符，並有告訴人之臺南新樓醫院診斷證明書1
    張（警卷第21頁，病名：左側手肘挫傷之初期照護、右側膝
    部挫傷之初期照護、左骨盆挫傷之初期照護）、臺南市第二
    分局民權派出所110報案紀錄單（警卷第25至26頁）、臺灣
    基督長老教會新樓醫療財團法人臺南新樓醫院109年4月24日
    新樓歷字第1094049號函及所附告訴人就診病歷資料、檢傷
    照片（偵卷第75、79至86頁）、證人林蘇美櫻於109年5月4
    日當庭繪製現場圖1張（偵卷第95頁）、原審109年10月6日
    勘驗筆錄（標的：錄音光碟2份，檔名：「Track.cda」、「
    voice_25135」，原審卷第125至127頁）、告訴人109年10月
    6日於原審當庭繪製現場圖1張（原審卷第181頁）存卷可佐
    。綜上足認被告上開任意性自白確與事實相符，應可採信。
    本案事證明確，被告傷害犯行洵堪認定，應依法論科。
三、論罪：
  ㈠按家庭暴力者，謂家庭成員間實施身體或精神上不法侵害之
    行為；又家庭暴力罪者，謂家庭成員間故意實施家庭暴力行
    為而成立其他法律所規定之犯罪，家庭暴力防治法第2條第1
    款、第2款分別定有明文。查被告為告訴人之表姊乙節，業
    據告訴人於原審審理時陳明在卷（參見原審卷第139頁）。
    是被告與告訴人具有家庭暴力防治法第3條第4款之家庭成員
    關係，而被告對告訴人所為傷害犯行，係屬家庭成員間實施
    身體上不法侵害之行為，亦成立家庭暴力防治法第2條第2款
    之家庭暴力罪，惟因家庭暴力防治法對家庭暴力罪無罰則規
    定，僅依刑法規定予以論罪科刑，併此敘明。
  ㈡核被告所為，係犯刑法第277條第1項之傷害罪。
四、原審認被告罪證明確，因而適用刑法第277條第1項、第41條
    第1項前段，刑法施行法第1條之1第1項等規定，及審酌被告
    犯罪動機、手段、犯罪時所受之刺激、僅因細故即出諸以暴
    力手段相對、犯後始終否認犯行之態度、告訴人所受之傷害
    程度；並斟酌被告之品行、智識程度、家庭及經濟狀況等一
    切情狀，量處拘役40日，如易科罰金，以新臺幣1千元折算1
    日。經核原判決認事用法，尚無不合，量刑亦屬允當。被告
    上訴主張量刑過重，指摘原判決不當，並無理由，應予駁回
    。
五、末查，被告之前並無犯罪之前科紀錄，此有臺灣高等法院被
    告前案紀錄表1份在卷可參（見本院卷第39頁），其因一時
    失慮，致罹刑章，本案上訴後已坦承犯行，並與告訴人成立
    調解，調解成立內容為：「相對人願於民國110年3月31日前
    ，於蘋果日報全國版刊登聲明啟事，内容如下：『本人楊喬
    安於109年2月6日與林逸雲小姐對事物認知有所不同，確有
    傷害其人之情事，特此聲明。』，版面大小約10公分乘以7公
    分左右。」，被告業已依上揭調解內容，於110年2月19日在
    蘋果日報全國版刊登如上所示之聲明啟事，此有本院110年
    度附民移調字第11號調解筆錄及被告檢送之報紙1份在卷可
    考（本院卷第97至98頁及置於卷內證物袋之報紙），告訴人
    並表示願意原諒被告，同意法院對被告為緩刑之宣告（見上
    開調解筆錄內容第㈢項），足認被告已具悔意，而經此偵、
    審及論罪科刑程序之教訓，應知警惕而無再犯之虞，本院認
    其所受宣告之刑，以暫不執行為適當，爰依刑法第74條第1
    項第1款規定，併諭知緩刑2年。
六、又按犯家庭暴力罪或違反保護令罪而受緩刑之宣告者，在緩
    刑期內應付保護管束，家庭暴力防治法第38條第1項定有明
    文。查被告既犯家庭暴力罪，業如上述，自應依家庭暴力防
    治法第38條第1項之規定，諭知被告於緩刑期內付保護管束
    ，俾由觀護人提供各種有效且必要之協助，並健全其法治與
    是非觀念，冀收矯正之效。
據上論斷，應依刑事訴訟法第368條，刑法第74條第1項第1款，
家庭暴力防治法第38條第1項，判決如主文。
本案經檢察官呂舒雯提起公訴，檢察官林李嘉到庭執行職務。
中　　華　　民　　國　　110 　年　　3 　　月　　18　　日
                  刑事第二庭    審判長法　官  陳顯榮 
                                      法　官  黃裕堯
                                      法　官  陳弘能
以上正本證明與原本無異。
如不服本判決應於收受送達後20日內向本院提出上訴書狀，其未
敘述上訴理由者，並得於提起上訴後20日內向本院補提理由書（
均須按他造當事人之人數附繕本）「切勿逕送上級法院」。
　　　　　　　　　　　　　　　　　　　書記官  許雅華
中　　華　　民　　國　　110 　年　　3 　　月　　18　　日
附錄本件判決論罪科刑法條：
中華民國刑法第277條
傷害人之身體或健康者，處5年以下有期徒刑、拘役或50萬元以
下罰金。
犯前項之罪，因而致人於死者，處無期徒刑或7年以上有期徒刑
；致重傷者，處3年以上10年以下有期徒刑。